【裁判字號】    99,交聲,2226
【裁判日期】    991029
【裁判案由】    交管條例聲異
【裁判全文】
臺灣板橋地方法院交通事件裁定        99年度交聲字第2226號
原處分機關  交通部公路總局臺北區監理所
受處分人即
異  議  人  甲○○
上列受處分人即異議人因不服交通部公路總局臺北區監理所於民
國99年7 月9 日所為北監自裁字第裁40-A00000000號違反道路交
通管理事件裁決書所為處分，聲明異議，本院裁定如下：
    主  文
異議駁回。
    理  由
一、原處分意旨略以：受處分人即異議人甲○○所有車牌號碼CH
    -7152 號自用一般小客貨車，於民國99年3 月29日15時3 分
    許，行經臺北市○○○路與建國北路口，因「駕車行經有燈
    光號誌管制之交岔路口闖紅燈」之違規，經臺北市政府警察
    局中山分局交通分隊逕行舉發，爰依道路交通管理處罰條例
    第53條第1 項、第63條第1 項第3 款（裁決書漏引第3 款，
    應予補充）之規定處罰鍰新台幣（下同）2,900 元，並記違
    規點數3 點。
二、異議意旨略以：舉證相片顯示紅燈亮起時第一時間，異議人
    車輛已經越停止線相片明確證明，亦即拍照第一時間異議人
    車輛僅車尾部分未超過停止線，法令明確紅燈亮起時，車輛
    不得超越停止線，難道紅燈亮起前（亦即黃燈），車輛已經
    越過停止線也屬闖紅燈？採證相片非常明確顯示紅燈亮起異
    議人車輛已是後段部份未超越停止線，法令明確，豈容羅織
    ，舉發單位不應再編織出許多數字、秒數，使人入罪，否則
    何不提出車頭壓線相片，而是車尾壓線，爰聲明異議云云。
三、按汽車駕駛人，行經有燈光號誌管制之交岔路口闖紅燈者，
    處新臺幣1,800 元以上5,400 元以下罰鍰，並記違規點數3
    點，道路交通管理處罰條例第53條第1 項、第63條第1 項第
    3 款分別定有明文。
四、經查，異議人所有之車牌號碼CH-7152 號自用一般小客貨車
    ，於99年3 月29日15時3 分，行經臺北市○○○路與建國北
    路口，於於紅燈亮起2.1 秒後，仍通過系爭路口一節，為異
    議人所不爭執，並有舉發照片2 幀在卷可稽。異議人雖辯稱
    於紅燈亮起前，車輛已通過道路停止線云云，惟觀諸上開採
    證照片2 幀（見本院卷第8 頁），異議人所駕駛之車輛，係
    於紅燈亮起後第2.1 秒碾壓感應線圈（即第1 張採證照片上
    「R021」數據紀錄），致感應線圈因判讀越線而啟動拍攝第
    1 張採證照片，當時異議人車輛後輪尚未通過道路停止線，
    復於紅燈亮起後第3.1 秒時仍以時速22公里之速度前進，而
    拍攝第2 張採證照片（即第2 張採證照片上「R0 31 」及「
    V ＝22」數據紀錄數據紀錄），參以系爭路口黃燈號誌時間
    有4.0 秒（參採證照片上之「2Y40」數據紀錄），已足供駕
    駛人停止於停止線前，惟異議人車輛，卻於紅燈亮起後第2.
    1 秒碾壓道路停止線前方經線圈感應，衡情，異議人車輛當
    無於黃燈亮起後之6.1秒期間內，均無法煞停於道路停止線
    前方之理，且縱使異議人車輛係以迨速前進，亦無於車輛前
    方已通過道路停止線，再行駛2.1 秒，車輛後車輪仍未通過
    道路停止線之理，益證異議人應係於紅燈亮起後，方通過道
    路停止線，異議人辯稱於紅燈亮起前車輛前方已通過道路停
    止線云云，洵無足採。至異議人辯稱警察應該要提供車子前
    輪通過停止線時是紅燈的照片云云，然固定式測速器須車輛
    前輪壓到停止線前方的S 型感應圈才會啟動測速器拍照，故
    無法拍攝到車子前輪通過道路停止線顯示為紅燈的照片一情
    ，為證人即臺北市政府警察中山分局交通分隊員警乙○○於
    於本院審理中證述明白（見本院卷第22-23 頁）。再者，基
    於交通事件之違規事實往往有驟然而現、稍縱即逝及不可回
    復之特性，若硬性要求舉發員警不分違規情節，一律必須預
    留「所有」證據，俾便事後提出供法院審酌，除有現實技術
    可行性之困難外，勢將大幅提高交通管理之行政成本，並嚴
    重削弱道路交通管理之行政效能，此絕非立法者制定道路交
    通管理法規之本意，而本件依卷附採證照片已足認定異議人
    之違規事實，是異議人空言辯稱紅燈亮起前車輛即已超越停
    止線，未闖紅燈云云，與事實不符，難以採信。
五、綜上所述，異議人於前述時間、地點，有行經有燈光號誌管
    制之交岔路口闖紅燈之交通違規事實已臻明確，原處分機關
    依道路交通管理處罰條例第53條第1 項、第63條第1 項第3
    款之規定，裁處異議人罰鍰2,900 元，並記違規點數3 點，
    核無不當，異議人之異議為無理由，自應駁回。
據上論斷，應依道路交通案件處理辦法第19條，裁定如主文。
中    華    民    國    99    年    10    月    29    日
                        交通法庭法  官  俞秀美
以上正本證明與原本無異。
如不服本裁定，應於裁定送達後五日內敘明抗告理由，向本院提
出抗告狀。
                                書記官  謝怡貞
中    華    民    國    99    年    10    月    29    日

司法院資訊處製作；財團法人民間司法改革基金會備份。
